臺灣桃園地方法院宣示判決筆錄       100年度審訴字第2336號
公  訴  人  臺灣桃園地方法院檢察署檢察官
被      告  許月娥
指定辯護人  本院公設辯護人  林銘宏
上列被告因違反毒品危害防制條例案件（起訴案號：100 年度毒
偵字第3453號），於中華民國100 年11月15日上午11時，在本院
第十四法庭宣示判決，出席職員如下：
          法  官   游紅桃
          書記官   陳恩如
法官起立朗讀判決主文、犯罪事實要旨、處罰條文、附記事項及
告以上訴限制、期間並提出上訴狀之法院，且諭知記載其內容：
    主  文：
一、許月娥施用第一級毒品，處有期徒刑柒月，扣案海洛因伍包
    （驗餘合計淨重伍點參伍公克）及外包裝袋均沒收銷燬，注
    射針筒肆支均沒收。又施用第二級毒品，處有期徒刑貳月。
    應執行有期徒刑捌月，扣案海洛因伍包（驗餘合計淨重伍點
    參伍公克）及外包裝袋均沒收銷燬，注射針筒肆支均沒收。
二、犯罪事實要旨：
    許月娥前於民國88年間，因施用毒品案件，經本院以88年度
    毒聲字第3599號裁定送觀察、勒戒後，認無繼續施用毒品之
    傾向，經臺灣板橋地方法院檢察署檢察官於88年9 月21日以
    88年度毒偵字第508 號為不起訴處分確定。又於上開觀察、
    勒戒執行完畢釋放後5 年內之92年間，因施用毒品案件，經
    本院以92年度毒聲字第1013號裁定送觀察、勒戒後，認有繼
    續施用毒品傾向，再經本院以92年度毒聲字第1298號裁定令
    入戒治處所施以強制戒治，後經本院以92年度毒聲字第2673
    號裁定停止戒治，於93年1 月6 日因法律修正報結，該次施
    用毒品犯行，並經本院以92年度訴字第1013號判決判處有期
    徒刑1 年確定；又於93年間，因施用毒品案件，經本院以93
    年度訴字第1488號判決判處有期徒刑1 年1 月確定。仍不知
    戒除毒癮，復分別基於施用第一、二級毒品之犯意，於 100
    年7 月10日上午某時許，在桃園縣桃園市○○○街158 巷11
    號7 樓住處，以注射方式施用第一級毒品海洛因1 次；另於
    100 年7 月9 日某時，在上址，以吸食器燒烤方式施用第二
    級毒品甲基安非他命1 次。嗣為警於100 年7 月10日下午 2
    時30分許，在上址查獲，並扣得海洛因5 包（原合計淨重5.
    39公克，驗餘合計淨重5.35公克）與外包裝袋、及其所有供
    施用第一級毒品海洛因所用之注射針筒4 支。
三、處罰條文：
    毒品危害防制條例第10條第1 項、第2 項、第18條第1 項前
    段，刑法第11條、第38條第1 項第2 款、第51條第5 款 。
四、附記事項：
  (一)被告許月娥前因施用毒品案件，經本院以92年度訴字第1013
    號判決判處有期徒刑1 年確定；又於93年間，因施用毒品案
    件，經本院以93年度訴字第1488號判決判處有期徒刑1 年 1
    月確定，上開二罪經接續執行，於95年1 月27日縮短刑期假
    釋出監並付保護管束，於95年6 月22日保護管束期滿，假釋
    未經撤銷視為執行完畢，而本件犯罪時間為100 年7 月9 日
    、10日，與前述有期徒刑執行完畢間隔已超過5 年，不構成
    累犯，起訴意旨認本案構成累犯，容有誤會，應予更正。
  (二)按毒品危害防制條例第17條第1 項規定之「供出毒品來源，
    因而查獲其他正犯或共犯者」，係指犯罪行為人供出毒品來
    源之對向性正犯，或與該正犯具有共同正犯、共犯（教唆犯
    、幫助犯）關係之毒品由來之人的相關資料，使調查或偵查
    犯罪之公務員得據以對之發動調查或偵查程序，並因此而確
    實查獲其人、其犯行者，始足該當（最高法院99年度臺上字
    第5505號判決參照）。本案被告許月娥固於警詢時供稱毒品
    來源都是李政輝所提供，惟查本案乃係員警查獲毒品通緝犯
    郭昱昇後，經郭昱昇指證與許月娥毒品交易經過，員警即多
    日埋伏跟監許月娥，發現有許多不特定人士於其住處或附近
    公園進行毒品交易，經警依檢舉情資追查後，查知許月娥、
    李政輝、李建興等人涉嫌販賣毒品，而於100 年7 月10日聲
    請搜索票前往查緝等情，有員警偵查報告1 紙附卷可參，則
    在被告供出毒品來源之前，警方已得知李政輝涉嫌販賣毒品
    並已實施偵查，是縱被告許月娥經警查獲後供出毒品來源李
    政輝，亦非係「因而」查獲其他正犯或共犯，揆諸上開最高
    法院判決意旨，本案尚無毒品危害防制條例第17條第1 項之
    適用。
  (三)扣案之海洛因5 包（驗餘合計淨重5.35公克），為查獲之第
    一級毒品，而其外包裝袋因附著第一級毒品粉末，外包裝袋
    與毒品結合一體無法析離，或析離需費甚鉅，應與毒品同視
    ，均應依毒品危害防制條例第18條第1 項前段規定，諭知沒
    收銷燬之。至取樣鑑定所耗損之第一級毒品海洛因，既已鑑
    驗用罄而滅失，自無庸宣告沒收銷燬。又扣案注射針筒 4支
    ，亦為被告所有供本案所用之物，均應依刑法第38條第 1項
    第2 款宣告沒收。至扣案之白色粉末1 包（驗餘淨重0.01公
    克），經鑑驗未發現含法定毒品成分，既非違禁物，又無其
    他積極證據證明為供本件犯罪所用之物，爰不予沒收。另扣
    案之分裝杓3 支、海洛因殘渣袋7 個、磅秤1 個、行動電話
    1 支及分裝夾鏈袋286 個，無其他積極證據足證為屬被告所
    有之物，而與本案施用犯行無宜接關連，應由檢察官另為適
    法之處理。
五、協商判決除有刑事訴訟法第455 條之4 第1 項第1 款於本訊
    問程序終結前，被告撤銷協商合意或檢察官撤回協商聲請者
    ；第2 款被告協商之意思非出於自由意志者；第4 款被告所
    犯之罪非第455 條之2 第1 項所定得以協商判決者；第6 款
    被告有其他較重之裁判上一罪之犯罪事實者；第7 款法院認
    應諭知免刑或免訴、不受理者情形之一，及違反同條第2 項
    「法院應於協商合意範圍內為判決；法院為協商判決所科之
    刑，以宣告緩刑或2 年以下有期徒刑、拘役或罰金為限」之
    規定者外，不得上訴。
六、如有前述例外得上訴之情形，又不服本件判決，得自收受判
    決送達後10日內，向本院提出上訴書狀，上訴於第二審法院
    。
中    華    民    國    100    年    11    月    15   日
                            刑事庭法  官  游紅桃
                                  書記官  陳恩如
以上正本證明與原本無異。
                                  書記官  陳恩如
中    華    民    國    100    年    11    月    15   日
附錄本案論罪科刑法條：
毒品危害防制條例第10條
施用第一級毒品者，處六月以上五年以下有期徒刑。
施用第二級毒品者，處三年以下有期徒刑。